臺灣臺中地方法院刑事判決　　　　　　 96年度交易字第293號
公　訴　人　臺灣臺中地方法院檢察署
被　　　告　乙○○
上列被告因公共危險等案件，經檢察官提起公訴（95年度偵字第
13754號），本院判決如下：
    主    文
乙○○因過失傷害人，處拘役伍拾日，如易科罰金，以銀元參佰
元即新臺幣玖佰元折算壹日；又服用酒類，不能安全駕駛動力交
通工具而駕駛，處拘役伍拾日，如易科罰金，以銀元參佰元即新
臺幣玖佰元折算壹日。應執行拘役玖拾日，如易科罰金，以銀元
參佰元即新臺幣玖佰元折算壹日。
    犯罪事實
一、乙○○於民國95年4月16日下午15時許起，至同日下午16時
    許止，在臺中縣沙鹿鎮○○路上工地飲用酒類，已達不能安
    全駕車之程度，猶於當日晚間19時許，騎乘車牌號碼H55-33
    5號重型機車，搭載彭文中，沿臺中縣沙鹿鎮○○路由西往
    東方向之人行道上逆向行駛至中興路與保寧路之交岔路口，
    適有丙○○○（另由檢察官為不起訴處分）騎乘車牌號碼
    BP6-211號重型機車，沿臺中縣沙鹿鎮○○路由西往東正常
    行駛至該路口，並左轉往保寧路行駛時，乙○○於當時騎下
    人行道係逆向行駛，已深具危險性，本應更加注意車前狀況
    ，而依當時情形並無不能注意之情事，竟未加注意，復因酒
    醉（於肇事後經酒測，其血液中酒精濃度值為0.237G％，相
    當於呼氣中酒精濃度1.185MG/L），無法安全駕駛，二車遂
    發生碰撞，致其後座之乘客彭文中倒地而受有頭部外傷、蜘
    蛛膜下腔出血、腦室出血、腦挫傷、臉部多處挫傷之傷害 (
    彭文中部分業於本院撤回告訴)；丙○○○受有右橈骨骨折
    之傷害。乙○○於肇事後犯罪未經偵查機關發覺前，主動向
    員警表示其即為肇事車輛之駕駛者，自首而接受裁判。
二、案經彭文中委由其弟彭志明、其妻甲○○及丙○○○分別訴
    由臺中縣警察局清水分局報請臺灣臺中地方法院檢察署檢察
    官偵查起訴。
    理  由
一、訊據被告乙○○對上開公共危險及過失傷害犯罪事實於警、
    偵訊及本院審理時均坦承不諱，核與告訴代理人彭志明、甲
    ○○於警詢之指訴、告訴人彭文中於本院之陳述、告訴人丙
    ○○○於警詢時之證訴相符，並有道路交通事故現場圖、道
    路交通事故調查報告表（一）（二）、現場照片及光田綜合
    醫院對乙○○所實施之血液中酒精濃度檢測之生化檢驗報告
    單、舉發違反道路交通管理事件通知單、光田綜合醫院診斷
    證明書2份在卷可證，本案事證明確，被告上開2犯行均堪認
    定。
二、核被告乙○○所為係犯刑法第185條之3之公共危險罪及同法
    第284條第1項之過失傷害罪。其所犯公共危險及過失傷害2
    罪間，犯罪各別，罪名不同，應分論併罰。公訴人以被告係
    以1過失行為致告訴人丙○○○、彭文中2人受傷，係1行為
    觸犯數罪名，為想像競合犯，惟告訴人於本院審理時已撤回
    其告訴，有聲請撤回告訴狀1紙附卷可稽，此部分本應為公
    訴不受理之諭知，惟因此部分若成立，與被告上開過失傷害
    犯行 (指丙○○○部分)部分有想像競合之裁判上1罪之關係
    ，本院自不另為不受理之諭知，併此敘明。又被告係酒醉駕
    車致人受傷，係法應負刑事責任，爰就其所犯之過失傷害罪
    部分，依道路交通管理處罰條例第86條第1項之規定加重其
    刑。另被告於肇事後犯罪未經偵查機關發覺前，主動向員警
    表示其即為肇事車輛之駕駛者，自首而接受裁判，亦有肇事
    人自首情形紀錄表附卷可參，爰就其所犯過失傷害罪部分依
    修正前刑法第62條前段之規定減輕其刑，被告所犯過失傷害
    部分同時有刑之加重及減輕事由，並依法先加後減之。爰審
    酌被告酒醉騎車已屬不該，又未注意遵守交通規則而肇禍，
    造成告訴人受傷，以及告訴人丙○○○所受傷勢為右橈骨骨
    折之傷害，及被告犯罪後能坦承犯行，態度尚稱良好等一切
    情狀，分別量處如主文所示之刑，並均諭知易科罰金之折算
    標準 (有關新舊法之比較適用，詳下述)。
三、查，被告行為後，刑法第2條、第41條、第62條，均於94年2
    月2日修正公布，並自95年7月1日起施行，且 (一)修正後刑
    法第2條第1項規定，已將新舊法律適用之「從新從輕」原則
    ，改採「從舊從輕」原則，而此規定僅係規範行為後法律變
    更所生新舊法律比較適用之準據法，並非實體刑罰法律，自
    不生行為後法律變更之比較適用之問題，應逕行適用新法第
    2條第1項之規定，為「從舊從輕」之比較。(二)修正前刑法
    第62條規定「對於未發覺之罪自首而受裁判者，減輕其刑。
    但有特別規定者，依其規定。」，修正後刑法第62條則規定
    「對於未發覺之罪自首而受裁判者，得減輕其刑。但有特別
    規定者，依其規定。」將原本之「應」減輕其刑修正為「得
    」減輕其刑，則經比較結果，自以舊法較有利於被告，故本
    案自應依舊法第62條前段之規定，減輕其刑。(三)被告行為
    後，罰金罰鍰提高標準條例第2條業已刪除，而刑法第41條
    第1項前段關於易科罰金之折算標準已由舊法之銀元1百元、
    2百元、3 百元修正為新臺幣1千元、2千元、3千元，因屬科
    刑規範事項之變更，其折算標準為裁判時所應諭知，自有就
    新舊法規定比較之必要，經比較新舊法結果，以被告行為時
    之舊法較為有利於被告，是依修正後刑法第2條第1項前段之
    規定，本件應適用被告行為時之舊法即依修正前刑法第41條
    第1項前段、修正前罰金罰鍰提高標準條例第2條、現行法規
    所定貨幣單位折算新臺幣標準第2條之規定，諭知以銀元3百
    元即新臺幣9百元折算1日為易科罰金之折算標準。
據上論斷，應依刑事訴訟法第二百九十九條第一項前段，刑法第
二條第一項、第一百八十五條之三、第二百八十四條第一項前段
、第六十二條前段 (修正前)、第四十一條第一項前段 (修正前)
、第五十一條第六款，道路交通管理處罰條例第八十六條第一項
，罰金罰鍰提高標準條例第一條前段、第二條 (修正前)，現行
法規所定貨幣單位折算新臺幣條例第二條，判決如主文。
中　　華　　民　　國　　96　　年　　5　　 月　　10　　日
                  刑事第十五庭  法  官  郭瑞祥
上正本證明與原本無異。
如不服本判決，應於送達後十日內向本院提出上訴狀（須附繕
本），上訴於台灣高等法院台中分院。
                                書記官  賴亮蓉
中　　華　　民　　國　　96　　年　　5　　 月　　10　　日
附錄論罪科刑法條
中華民國刑法第185條之3
（重大違背義務致交通危險罪）
服用毒品、麻醉藥品、酒類或其他相類之物，不能安全駕駛動力
交通工具而駕駛者，處1年以下有期徒刑、拘役或3萬元以下罰金
。
中華民國刑法第284條第1項
（過失傷害罪）
因過失傷害人者，處6月以下有期徒刑、拘役或5百元以下罰金，
致重傷者，處 1 年以下有期徒刑、拘役或 5 百元以下罰金。
